【裁判字號】    98,審訴,170
【裁判日期】    980410
【裁判案由】    違反毒品危害防制條例
【裁判全文】
臺灣新竹地方法院刑事判決             98年度審訴字第170號
公  訴  人  臺灣新竹地方法院檢察署檢察官
被      告  乙○○
指定辯護人  本院公設辯護人  甲○○
上列被告因違反毒品危害防制條例案件，經檢察官提起公訴（98
年度毒偵字第72號），本院依簡式審判程序判決如下：
    主  文
乙○○施用第一級毒品，累犯，處有期徒刑捌月；扣案之含有海
洛因殘渣袋肆只，沒收銷燬之。又施用第二級毒品，累犯，處有
期徒刑伍月；扣案之安非他命貳包毛重共零點肆公克、含有安非
他命殘渣袋肆只，均沒收銷燬之。主刑部分應執行有期徒刑拾壹
月。
    事實及理由
壹、構成犯罪事實：
一、乙○○前於民國96年5 月間，因施用毒品案件，經本院以96
    年度毒聲字第150 號裁定送觀察、勒戒，並於96年7 月13日
    入所執行觀察勒戒後，認無繼續施用毒品之傾向，於96年9
    月3 日因無繼續施用毒品傾向出所執行完畢，嗣經臺灣新竹
    地方法院檢察署檢察官於96年8 月31日以96年度毒偵緝字第
    114 號、第115 號為不起訴處分確定。
二、乙○○不知警惕，又於97年1 月間，因施用第一級、第二級
    毒品案件，經本院於97年12月25日，以97年度訴字第616 號
    判決，施用第一級毒品部分共7 罪，均處有期徒刑7 月，施
    用第二級毒品部分共7 罪，均處有期徒刑4 月，並經定應執
    行刑為有期徒刑2 年10月。
三、乙○○竟不知警惕，又於97年11月間，因施用第一級、第二
    級毒品案件，經本院於98年3 月31日，以98年度審訴字第4
    號判決，分別判處有期徒刑8 月、5 月，並經定應執行刑為
    有期徒刑11月。
四、乙○○仍不知警惕，於前開觀察勒戒處分執行完畢釋放後5
    年內，(1)復基於施用第一級毒品海洛因的犯罪意思，於98年
    1 月4 日晚上7 、8 時許，在其位於新竹市○區○○路283
    巷9 號之住處內，以將海洛因粉末摻入香煙內，再點火吸煙
    之方式，施用第一級毒品海洛因1 次。(2)另基於施用第二級
    毒品安非他命的犯罪意思，於上開時、地，以將安非他命置
    於玻璃球吸食器內，再以火燒烤，吸其煙霧之方式，施用第
    二級毒品安非他命1 次。嗣於98年1 月5 日中午12時40分許
    ，在其友人鄭山龍（另案偵辦）位於新竹市○區○○路283
    巷9 號之住處為警查獲，並當場扣得安非他命2 包（毛重0.
    4 公克）、含有海洛因殘渣袋4 只、含有安非他命殘渣袋4
    只，及非其所有的吸食器1 組、毒品分裝袋75個、吸管1 支
    等物，復經得乙○○同意採尿送驗結果，呈嗎啡陽性及安非
    他命、甲基安非他命陽性反應，始悉上情。
貳、程序方面：
    本件被告乙○○所犯施用第一級毒品、施用第二級毒品等罪
    ，均非死刑、無期徒刑、最輕本刑為3 年以上有期徒刑之罪
    ，或高等法院管轄第一審之案件，被告於本院準備程序進行
    中，就被訴事實為有罪之陳述，經本院合議庭認合於刑事訴
    訟法第273 條之1 第1 項之規定，裁定進行簡式審判程序，
    此合先敘明。
、認定犯罪事實所根據的證據及理由：
一、被告乙○○於警局詢問時、檢察官偵查中之供述，及本院準
    備程序、簡式審判程序訊問時之自白。
二、扣案之第二級毒品安非他命2 包毛重共0.4 公克、含有海洛
    因殘渣袋4 只、含有安非他命殘渣袋4 只可資證明。
三、蒐證照片13幀在卷可查。
四、又被告為警查獲時，經採尿送驗結果，呈第一級毒品嗎啡陽
    性反應，及第二級毒品安非他命、甲基安非他命陽性反應，
    亦有新竹市警察局毒品犯罪嫌疑人尿液採驗作業管制紀錄影
    本、台灣檢驗科技股份有限公司於98年1 月19日所出具之檢
    體編號C-003 號濫用藥物檢驗報告影本各1 紙附卷可憑。
五、臺灣高等法院被告前案紀錄表、刑案資料查註紀錄表及全國
    施用毒品案件紀錄表各1 份在卷可證。
肆、論罪科刑的理由：
一、論罪：
（一）被告乙○○所為，係犯毒品危害防制條例第10條第1 項之
      施用第一級毒品罪及同條例第10條第2 項之施用第二級毒
      品罪。被告持有第一級、第二級毒品之低度行為為施用第
      一級、第二級毒品之高度行為所吸收，均不另論罪。
（二）數罪併罰：被告所犯上開施用第一級毒品、施用第二級毒
      品2 罪間，犯意各別，行為不同，應分別論罪，合併處罰
      之。
（三）累犯：被告乙○○前曾於96年4 月間，因違反毒品危害防
      制條例案件，經本院於96年5 月29日，以96年度竹簡字第
      743 號判決，判處有期徒刑3 月，嗣於96年6 月25日確定
      ，復因減刑條例施行，經減為有期徒刑1 月又15日確定，
      於96年9 月3 日入監執行，並於96年10月17日縮刑期滿執
      行完畢等情，有臺灣高等法院被告前案紀錄表及刑案資料
      查註紀錄表各1 份為證，其於5 年以內故意再犯本件有期
      徒刑以上之罪，為累犯，應依刑法第47條第1 項規定，加
      重其刑。
二、科刑：
（一）主刑：審酌被告素行不良，經施以觀察勒戒處分後，本次
      又再度施用足以導致精神障礙及生命危險之成癮性毒品，
      其前經施以觀察勒戒仍無法使其戒斷毒癮，足見其缺乏拒
      用毒品之決心及悔改之意，兼以施用毒品所生危害以自戕
      健康為主，及其施用次數，犯罪後坦白承認犯行等一切情
      狀，各量處如主文所示之刑，並定其應執行之刑，以資懲
      儆。
（二）從刑（沒收銷燬）：扣案之安非他命2 包毛重共0.4 公克
      ，被告雖否認為其所有，但既屬毒品危害防制條例第2 條
      第2 項第2 款所稱之第二級毒品，為違禁物，不問屬於犯
      人與否，應依毒品危害防制條例第18條第1 項前段之規定
      ，宣告沒收銷燬之；又扣案之含有海洛因之殘渣袋4 只、
      含有安非他命之殘渣袋4 只，因海洛因、安非他命與夾鏈
      袋已無法析離，海洛因、安非他命既分屬第一級、第二級
      毒品且屬違禁物，不問屬於犯人與否，應依毒品危害防制
      條例第18條第1 項前段之規定，宣告沒收銷燬之。至扣案
      之吸食器1 組、毒品分裝袋75個、吸管1 支，被告否認為
      其所有，且亦乏證據證明為供前開犯罪之用，又非違禁物
      ，爰不為沒收之諭知，併此敘明。
伍、適用法律依據：
一、程序法方面：刑事訴訟法第273 條之1 第1 項、第299 條第
    1 項前段。
二、實體法方面：毒品危害防制條例第10條第1 項、第2 項、第
    18條第1 項前段，刑法第11條、第47條第1 項、第51條第5
    款，判決如主文。
本案經檢察官郭進昌到庭執行職務。
中    華    民    國    98    年    4     月    10    日
                  刑事第九庭法  官  馮俊郎
以上正本證明與原本無異。
如不服本判決，應於判決送達後10日內向本院提出上訴書狀。上
訴書狀應敘述具體理由，未敘述上訴理由者，應於上訴期間屆滿
後20日內補提理由書狀於本院（均須按他造當事人之人數附繕本
）「切勿逕送上級法院」。
中    華    民    國    98    年    4     月    10    日
                            書記官  蕭汝芳
附錄本案論罪科刑實體法條全文：
毒品危害防制條例第10條第1 項、第2 項：
施用第一級毒品者，處6 月以上5 年以下有期徒刑。
施用第二級毒品者，處3 年以下有期徒刑。


司法院資訊處製作；財團法人民間司法改革基金會備份。
